MARCO SANCHEZ ESCUDERO

Desarrollador

Ingeniero en Sistemas Computacionales con 3 años de experiencia en desarrollo de sistemas. Experto en el uso de tecnologías como flask, Python, APIs RESTful e integración de modelos de inteligencia artificial. Destacado por la capacidad de escribir código limpio y mantenible y reconocido por mis habilidades en la resolución de problemas, trabajo en equipo y la comunicación efectiva.

marco sanchez98@hotmail.com

+34 663 11 98 72

in Marco Sánchez

Escudero

HABILIDADES TÉCNICAS

Programming Languages Python, C, C++, JavaScript, asm.

Frameworks Flask, Laravel, Django.

Databases PostgreSQL, MySQL, SQL Server, Firebase.

Cloud Technologies Google Cloud, Microsoft Azure.

Docker. **Containers**

Artificial Intelligence (AI) Natural Language Processing (NLP), Transformers.

Version Control Git, GitHub.

Methodologies Scrum **Project Management Tools** Notion

Windows, Linux SO

IDIOMAS

English B1

Spanish Nativo

EXPERIENCIA PROFESIONAL

<u>Desarrollo de software de sistemas – Research</u>

Septiembre 2023 - presente

Computer Architecture and Technology Area (ARCOS) – Madrid, Spain.

Contribuyo en la investigación y desarrollo de estrategias de compilación para lenguaje ensamblador en entornos simulados, incorporando modelos de aprendizaje profundo para la detección y corrección de errores. Que proporcione una retroalimentación precisa y coherente sobre los errores detectados, mejorando la eficiencia en la depuración del código.

- Técnicas como análisis léxico, análisis sintáctico y generación de código.
- Implementación de funciones de compilación utilizando Python
- Aplicación de modelos Transformers para la detección de errores de compilación.
- Creación de servicios con flask.
- Integración del modelo Transformers con el servicio flask.
- Configuración y despliegue del servicio REST.
- Integración continua con Github.

A través de este rol, he profundizado mi experiencia en análisis de sistemas y el desarrollo de servicios utilizando flask y Python, adquiriendo una experiencia sustancial en la depuración de código. Además, trabajar con modelos PLN han ampliado mi comprensión sobre la integración de inteligencia artificial en los sistemas.

Docente Colaborador

Septiembre 2023 – Julio 2024

Computer Architecture and Technology Area (ARCOS) – Madrid, Spain.

Docente colaborador - desarrollador en las prácticas del Grado de Informática - UC3M.

- Estructura de computadores:
 - Desarrollo de programas en ensamblador.
- Sistemas Operativos:
 - Desarrollo de un interprete de comandos de procesos en UNIX/Linux (C).
 - Desarrollo de un sistema multi-hilo.
 - Manejo de concurrencia.
- Sistemas Distribuidos:
 - Diseño e implementación de un sistema peer-to-peer (C, Python).
 - Diseño y codificación de servidor y cliente (flask).
 - Depuración de código.

Gestión de Calidad y Control de Incidentes

Junio 2021 – Noviembre 2021

Banco del Pacífico – Guayaquil, Ecuador.

Encargado de la coordinación y supervisión de los procesos en ambiente de producción de los diversos departamentos de tecnología y seguridad.

- Levantamiento de información de los procesos de producción.
- Administración y configuración de ventanas de trabajo.
- Administración de incidentes.
- Coordinación con el personal de Standby.

- Coordinación con las diversas áreas de tecnologías para efectuar el plan de continuidad del negocio.
- Desarrollo de un aplicativo para la semaforización de incidencias (Power BI, Power Apps, SharePoint).

RECONOCIMIENTOS

Beca Santander – M02-2324 – Máster en Ciencia y Tecnología Informática Madrid, España.

VOLUNTARIADO

Bombero Voluntario, Ecuador

Marzo 2018 – Agosto 2023

Cuerpo de Bomberos de Samborondón,

Encargado de la coordinación y supervisión de los procesos en ambiente de producción de los diversos departamentos de tecnología y seguridad.

- Capacitar a nuevos aspirantes a bomberos.
- Brindar apoyo a la ciudadanía.
- Participación de simulacros.

EDUCACIÓN

MSc, Ciencia y Tecnología Informática,

2023 - 2024

Universidad Carlos III de Madrid, España.

BSc, Ingeniería en Sistemas Computacionales,

2018 - 2022

Universidad de Guayaquil, Ecuador. 🟜

Nota: Se requiere tramite de cambio de residencia de estudiante a trabajador.

Residencia PAC – duración 20 días hábiles.

Residencia trabajo por cuenta ajena – duración 1-3 meses.

Actualizado: septiembre 2024